臺灣高等法院臺中分院刑事判決　　　　　　　　　九十三年度上訴字第一五五二號
　　上　訴　人
　　即　被　告　乙○○
　　選任辯護人　詹漢山
右上訴人因常業重利案件，不服臺灣臺中地方法院九十三年度訴字第七八三號中華民
國九十三年八月二十日第一審判決（起訴案號：臺灣臺中地方法院檢察署九十二年度
偵字第一九七六０號），提起上訴，本院判決如左：
    主　　  文
原判決撤銷。
乙○○以犯重利罪為常業，處有期徒刑陸月，併科罰金貳萬元，有期徒刑如易科罰金
、罰金如易服勞役，均以佰元折算壹日。扣案如附表所示之物均沒收。
    事  　　實
一、乙○○曾於民國（下同）八十六年間犯重利罪，經臺灣雲林地方法院於八十七年
    七月十六日判處有期徒刑四月，緩刑三年，於八十七年八月三日確定，緩刑業已
    期滿未經撤銷。詎乙○○仍不知悔改，復基於常業重利之犯意，自九十一年四月
    十五日起，在臺中縣豐原市○○○路三九四號一樓設立「升暉理財顧問有限公司
    」，並在報紙或夾報方式刊登借貸之小廣告「２－１０萬借你，聯絡電話00－
    00000000」等廣告，或透過親友介紹等方式招攬不特定客戶貸予金錢，
    供急迫之不特定人借款，於約定時間、地點後，再由乙○○至約定地點與借款人
    接洽，方式為形式上月息十五分至四十五分不等，即每借新臺幣（下同）一萬元
    ，每月利息一千五百至四千五百不等，實質上月息高達五千五百元，即五十五分
    （實質利息尚包括所謂質押證件保管費預扣五百元至一千元），並要求借款人簽
    發借款金額三倍之本票，或金額相同之支票及身份證供作借款擔保，而取得與原
    本顯不相當之重利，並賴以為生。其間：(1)、庚○○因需款孔急，自同年八月八
    日至同年月十七日，以每十天一期，每借貸十萬元利息一萬二千元，預先扣除利
    息三千六百元及上開證件保管費五百元，共借得二萬五千九百元，時間長達一期
    ，簽發面額九萬元支票一張及身分證供作借款擔保，後無法還款，於同年八月十
    八日、同年八月底及九月初，交付三千六百元利息，及各匯款四千一百元（含右
    揭證件保管費）及三千六百元，借款至同年九月十六日，已付利息一萬五千四百
    元。(2)、己○○因需款孔急，自同年七月十四日至同年月二十三日，以每十天一
    期，每借貸十萬元利息一萬五千元，預先扣除利息七千五百元及上開證件保管費
    一千元，共借得四萬一千五百元，時間長達一期，簽發面額十五萬元本票及身分
    證供作借款擔保，時間長達一期，簽發面額九萬元支票一張及身分證供作借款擔
    保，後無法還款，於同年七月二十三日匯款七千五百元（含右揭證件保管費），
    續借款至同年七月二十八日；己○○於同年十一月底又因需款孔急，以每十天一
    期，借款四萬五千元，時間長達三期，每期利息六千七百五十元（含右開證件保
    管費一千元），簽發本票及身分證供作借款擔保，已付利息二萬一千二百五十元
    （含右開證件保管費）；己○○全部共借九萬五千元，時間為每十天一期，長達
    五期，已付利息三萬七千二百五十元（含證件保管費二千元）。(3)、戊○○因需
    款孔急，自同年八月七日，以每一天一期，每借貸一萬元利息一百二十元，共借
    五天，預先扣除利息二萬二千五百元，共借得三十五萬二千五百元。嗣經法務部
    臺中縣調查站依法搜索上開豐原市○○○路三九四號一樓及同市○○街二十四號
    其住處而查獲，並扣得如附表所示乙○○所有，供常業重利、或預備供常業重利
    之用、或因常業重利所得之物。
二、案經法務部調查局台中縣調查站（下稱台中縣調查站）移送台灣台中地方法院檢
    察署檢察官偵查起訴。
    理 　　 由
一、右揭事實，業據上訴人即被告乙○○（下稱被告）迭於台中縣調查站調查、偵訊
    、原審及本院自白不諱（見偵查卷第五至十頁、第六十六頁；原審卷第二十二頁
    ；本院卷第六十三頁），核與被害人庚○○、己○○、戊○○分別於台中縣調查
    站調查、偵查及原審證述情節相符合（見偵查卷第二十一、二十四、三十、七十
    二、七十八頁；原審卷第二十九頁），並有扣案如附表所示之物可稽。被告犯罪
    事證明確，應依法論科。
二、核被告所為，係犯刑法第三百四十五條之常業重利罪。原判決認被告罪證明確而
    予科刑，固非無見，惟查：原判決依刑法第三十八條第一項第二、三款，諭知附
    表所示之物均沒收，惟未於事實欄記載附表所列之物均屬被告所有，供常業重利
    、或預備供常業重利之用、或因常業重利所得之物，資以認定符合沒收之法定要
    件，而有未合；又被告固有借款與丙○○、甲○○二人，惟該部分行為與刑法重
    利罪之構成要件不該當，應不另為無罪之諭知（理由詳如後述），原判決未予詳
    查，遽予認定為被告常業重利罪行之一部分，尚有未洽。被告上訴意旨執後之理
    由及量刑過重指摘原判決不當，為有理由，原判決既有上述可議之處，自無可維
    持，應由本院將原判決撤銷改判。爰審酌被告已有重利前科仍不知悔改，經營地
    下錢莊，本應從重論科，姑念其所用手段平和，未曾以暴力、恐嚇方式討債，犯
    罪後坦承犯行，態度良好，遭查獲後已徵得被害人戊○○、己○○、庚○○等被
    害人之原諒，有被告提出之該等被害人簽署之證明書三紙在卷可稽（見原審卷第
    六十七、六十九、七十二頁），且被害人庚○○亦於原審陳稱：「當初我有困難
    ，向被告請求利息慢一點給，他都有同意，被告的態度不錯，請求給予被告一次
    機會」等語（見原審卷第三十六頁），暨其犯罪之動機、目的等一切情狀，量處
    如主文第二項所示之刑，並諭知有期徒刑易科罰金及罰金易服勞役之折算標準。
    扣案如附表所示之物，係供犯本件犯罪所用，或係被告常業重利預備及所得之物
    ，業據被告供承在卷，應依刑法第三十八條第一項第二款、第三款之規定宣告沒
    收。另外，扣案之賴麗蘭、戊○○、張福生、莊志雄、張阿焜、賴演星、詹進喜
    、游秀里、呂新財、劉天雲、廖慶松、張弘駿、張傳奇、魏詩晉、鄭鴻寬、卓明
    信、羅月雯、邱秀春、潘敏惠、李堂宏、李田、甲○○、劉醇堅、陳俊宏、王慧
    鈴身分證正本各一張，胡國興身分證正本及名片各一張，臺中商業銀行活期性存
    款存摺正本一本（戶名戊○○，帳號000000000000）、臺中商業銀
    行國際轉帳金融卡一張（卡號000000000000），戊○○印章一枚，
    鄭麗華汽車駕照正本一張、鄭麗華戶口名簿正本一本、楊宏文機車駕照正本一張
    、謝文局機車駕照正本一張，土地所有權狀及建築改良物所有權狀各一份共二張
    （所有權人賴金榮），乙○○存款簿二本（郵政存簿儲金簿一本，帳號0000
    0000000000；臺中商業銀行活期性存款存摺一本，帳號000000
    000000）等物，均非被告所有，此部分不予宣告沒收。
三、公訴意旨另以：被告乙○○於上揭常業重利期間，另有丙○○因需款孔急向被告
    乙○○借款，自九十一年七月至九月間，以每十天一期，每借貸十萬元利息一萬
    元，共借一百萬元，時間長達七期，簽發面額二十萬元支票二張及面額一百萬元
    本票一張，已付利息二十七萬元；又有甲○○因需款孔急向被告乙○○借款，自
    同年四月二十二日至同年七月二十日，以每十天一期，每借貸十萬元利息二千元
    ，共借十五萬元，時間長達十期，簽發面額十五萬元本票及身分證供作借款擔保
    ，已付利息三萬元，因認被告此部分亦涉犯刑法第三百四十五條之常業重利罪嫌
    等語。公訴人認被告亦涉有此部分常業重利行為，無非據被告之自白、被害人丙○○、甲○○於警訊及偵查中之供證為其論據。經訊之被告固不否認有依上開利
    息計算貸款與丙○○、甲○○之事實，惟按犯罪事實應依證據認定，無證據不得
    認定犯罪事實；又不能證明被告犯罪者，應諭知無罪之判決，刑事訴訟法第一百
    五十四條第二項、第三百零一條第一項分別定有明文。又刑法第三百四十四條之
    重利罪，必須行為人乘他人急迫、輕率或無經驗貸以金錢或其他物品，而取得與
    原本顯不相當之重利者，始足當之。同法第三百四十五條之常業重利罪，又以犯
    前條之罪為常業，為其構成要件。而所謂急迫，係指緊急迫切需要金錢或其他物
    品運用而言。倘借用人非處於急迫情形，縱貸與人貸與高利，亦難以重利罪相繩
    （最高法院九十年台上字第六九六九號判例參照）。經查：(一)、被害人丙○○於
    台中縣調查站調查及偵查中供陳：「八十九年間我擔任會計師事務負責人期間，
    偶有客戶以支票向我調現，我因客戶業務往來關係，而應允調借現金，並向親朋
    好友借支現金予客戶，並收取每借十萬元每月利息為三千元利息（俗稱三十），
    客戶則開立客票為質押。後來我因客戶借貸現金需求，經朋友介紹而認識從事地
    下錢莊業者之廖子淇及林昆源，我向其二人借貸資金為每借十萬元每月利息五千
    元（五十），並須先扣利息，且開立每筆借款之資金之我本人或我先生支票為質
    押，俟客戶償還向我借貸本金後，我再清償向廖子淇及林昆源借款，並取回先前
    質押之支。後渠二人稱幕後金主已換人為藉口，而將原借支予我的每筆資金利息
    調高為每借十萬元每月一萬元利息（俗稱一百），．．．由於我以前係豐原青商
    會會員，知道豐原青商會會員乙○○於豐原市○○○路三九四號經營『生暉理財
    顧問有限公司』，係專門從事地下錢莊業務，而主動向其表示自己從事小額放款
    ，有資金壓力，乙○○應允提供資金，並向我收取每借十萬元每十天一萬元利息
    ，每期借款額度為一百萬元。」、「我在做記帳的時候，有做短期的資金融通，
    結果被一個客戶倒了八百多萬，我不得已才向地下錢莊借錢，乙○○就是做地下
    錢莊。」等語（見偵查卷第十二、八十五頁），是依丙○○證述情節，其本身係
    從事小額放款之地下錢莊業者，對於地下錢莊之利率及放款業務甚為熟稔，向被
    告借款時應無急迫、輕率或經驗不足之情形。(二)、被害人甲○○先於台中縣調查
    站供稱：「我係以經營檳榔攤為業，由於設攤須要資金，乃向舊識且經營地下錢
    莊之『升暉理財顧問管理公司』乙○○辦理借款．．．但因我與乙○○交情匪淺
    ，所以借款時乙○○僅扣除證件保管費五百元，我實拿三萬九千五百元，惟雙方
    言明若七月三十一日我未還款，我則須要支付前述借款十天八百元之利息給乙○○。但我在七月底前即將前述四萬元之借款還給乙○○，所以實際並未支付利息
    給乙○○」等語（見偵查卷第十八頁），依甲○○所供情節，其與被告之間實未
    有利息支付之情形；又甲○○其後於偵查中供稱：「（你有無向乙○○借款？）
    有。我借了四萬元，他沒先扣利息，他知道我在開檳榔攤，急需用錢，但我們有
    約定利息，一個月後隨我還，一直到案發為止，我本金及利息都未給。（為何在
    調查站偵訊時，說利息是每萬元十天二百元？）事實上我沒這麼說，是調查員說
    借款一定有算利息的。」等語（見偵查卷第十八頁），此時所供情節與在台中縣
    調查站所供亦頗有出入，其先後供詞矛盾而有重大瑕疵，自不以據其證詞為不利
    被告之認定。再參以甲○○亦係事地下錢莊業者，於九十二年間因常業重利罪，
    經台灣台中地方法院九十三年六月十四日判處有期徒刑六月（得易科罰金）在案
    ，有該院九十三年度易字第一一九五號判決在卷可稽（見本院卷第六十六頁），
    因此，甲○○對於地下錢莊之利率及放款業務其為熟稔，向被告借款時應無急迫
    、輕率或經驗不足之情形。(三)、綜上，被告此部分所為，核與前揭刑法重利罪之
    構成要件有間，此外，本院復查無積極確切證據可資證明被告有公訴人此部分所
    指對丙○○、甲○○有常業重利之犯行，惟公訴人認為此部分與前開起訴經論罪
    部分有常業犯實質上一罪關係，爰不另為無罪判決之諭知。
據上論斷，應依刑事訴訟法第三百六十九條第一項前段、第三百六十四條、第二百九
十九條第一項前段，刑法第三百四十五條、第四十一條第一項、第四十二條第二項、
第三十八條第一項第二款、第三款，罰金罰鍰提高標準條例第一條前段、第二條，判
決如主文。
本案經檢察官丁○○到庭執行職務。
中      華      民      國    九十三    年     十二     月      八      日
                                臺灣高等法院臺中分院刑事第七庭
                                          審判長法  官  江  錫  麟
                                                法　官　廖　柏　基
                                                法　官  胡　忠　文
右正本證明與原本無異。
如不服本判決應於收受送達後十日內向本院提出上訴書狀，其未敘述上訴之理由者並
得於提起上訴後十日內向本院補提理由書（均須按他造當事人之人數附繕本）。
                                                書記官　魏　維　廷
中　　　華　　　民　　　國　　　九十三　 年　　  十二     月     九     日
附錄本案論罪科刑法條：
刑法第三百四十四條：
  乘他人急迫、輕率或無經驗貸以金錢或其他物品，而取得與原本顯不相當之重利者
  ，處一年以下有期徒刑、拘役或科或併科一千元以下罰金。
刑法第三百四十五條：
  以犯前條之罪為常業者，處五年以下有期徒刑，得併科三千元以下罰金。
 附表：
┌──┬────────────────────────────────────┐
│編號│          名稱及數量             │
├──┼────────────────────────────────────┤
│一  │本票信封袋十二張，內含：                                                │
│    │(一)新臺幣肆萬伍仟元本票正本一張（發票人賴麗蘭、楊宗）                    │
│    │(二)新臺幣肆萬伍仟元本票影本一張（發票人賴麗蘭、楊宗）                  │
│    │  新臺幣參萬元本票  影本一張（發票人賴麗蘭、楊宗）                    │
│    │  新臺幣拾參萬元支票影本一張（發票人陳梓源）                          │
│    │  新臺幣拾肆萬元支票影本一張（發票人陳梓源）                          │
│    │  臺中市票據交換所退票理由單影本一張（戶名陳梓源）                    │
│    │  新臺幣拾萬伍仟元本票影本一張（發票人賴演星、韓碧珠）                │
│    │  詹有業身分證影本一張                                                │
│    │  新臺幣拾萬伍仟元本票影本一張（發票人詹有業）                        │
│    │  新臺幣貳拾萬元本票影本一張（發票人詹有業）                          │
│    │  新臺幣柒萬伍仟元本票影本一張（發票人詹有業）                        │
│    │(三)臺中商業銀行活期性存款存摺正本一本（戶名戊○○，帳號00000000│
│    │    七五九０）                                                          │
│    │  新臺幣參拾柒萬伍仟元本票一張（發票人戊○○、張永昌）                │
├──┼────────────────────────────────────┤
│二  │電話資料十五張（戊○○等客戶聯絡電話等資料十五張）                      │
├──┼────────────────────────────────────┤
│三  │簽約客戶表五張（空白讓渡書、保管同意書、借據、委任書、預約簽約客戶表各一│
│    │張）                                                                    │
├──┼────────────────────────────────────┤
│四  │廣告費用收據十七張（升暉財務顧問公司廣告單十六張、分類廣告費收據一張）  │
├──┼────────────────────────────────────┤
│五  │客戶基本資料三張                                                        │
├──┼────────────────────────────────────┤
│六  │支票退票單五張，內含：                                                  │
│    │新臺幣拾萬元支票正本一張（發票人連茹雪，支票號碼ＡＭ0000000）  │
│    │臺中市票據交換所退票理由單一張  （戶名連茹雪）                        │
│    │新臺幣拾萬元支票正本一張（發票人連茹雪，支票號碼ＡＭ0000000）  │
│    │臺中市票據交換所退票理由單  （戶名連茹雪）                            │
│    │邱垂安資料                                                            │
├──┼────────────────────────────────────┤
│七  │客戶資料筆記本一本                                                      │
├──┼────────────────────────────────────┤
│八  │東信繳費通知單六張，內含：                                              │
│    │電話0000000000電話明細單五張                                │
│    │東信電訊繳費通知單一張（戶名宋宏彬，電話0000000000）        │
├──┼────────────────────────────────────┤
│九  │客戶資料五十七張（吳明興等十三張、羅月雯等四十四張）                    │
├──┼────────────────────────────────────┤
│十  │國內匯款單二十二張，內含：                                              │
│    │郵政國內匯款執據十二張（受款人為蔡春治、紀春梅、林信宏、吳慶源等，匯款│
│    │  人皆為乙○○）                                                        │
│    │郵政國內匯款單四張（匯款人皆為乙○○）                                │
│    │郵政國內匯款單六張（受款人為王鳳英、紀春梅、蔡春治，匯款人皆為乙○○）│
├──┼────────────────────────────────────┤
│十一│客戶查詢表十五張，內含：                                                │
│    │(一)乙○○名片一張                                 │
│    │  張進財名片一張                                                      │
│    │  賴金榮身分證影本一張                                                │
│    │  賴金榮員工職務證明書三信商業銀行活期儲蓄存款簿影本二張（戶名賴金榮，│
│    │  帳號0000000000）                                            │
│    │  三信商業銀行放款帳卡明細單五張                                      │
│    │(二)天一管道通企業社各項資料查詢表共二張                                  │
├──┼────────────────────────────────────┤
│十二│客戶資料四十七件，內含：                                                │
│    │(一)新臺幣十八萬元本票正本一張（發票人鄭麗華，編號二０九七八三）        │
│    │  鄭麗華身分證影本一張                                                │
│    │  新臺幣十三萬元支票正本一張（發票人陳梓源，編號ＦＡ0000000）  │
│    │  新臺幣十四萬元支票正本一張（發票人陳梓源，編號ＦＡ0000000）  │
│    │  臺中市票據交換所退票理由單二張（戶名陳梓源）                        │
│    │  新臺幣十六萬元支票正本一張（發票人周富生，編號ＦＡ0000000）  │
│    │  新臺幣十六萬元支票正本一張（發票人周富生，編號ＦＡ0000000）  │
│    │  手寫之張家豪資料一張                                                │
│    │  手寫之羅月雯等資料一張                                              │
│    │  手寫之陳俊宏資料一張                                                │
│    │  新台幣九萬元本票正  本一張（發票人陳俊宏，編號二０九七八六）        │
│    │  新臺幣六萬元本票正本一張（發  票人陳宏昇等，編號七九二二０六）      │
│    │  新臺幣參萬元本票正本一張（發票人陳宏  昇等，編號七八六三三三）      │
│    │(二)新臺幣六萬元本票正本一張（發票人胡國興，編號七七九二二六）          │
│    │  胡國興名片一張                                                      │
│    │  手寫之張福生資料一張 │
│    │  新臺幣六萬元本票正本一張（發票人張福生，編號二００三七二）          │
│    │  手寫之蘇汶彬資料及身分證影本各一張                                  │
│    │  新臺幣二十三萬元本票正本一張（發票人蘇汶彬，編號二００三六八）      │
│    │  臺中市政府營利事業登記證影本一件（證號00000000－00）      │
│    │  新台幣九萬元本票正本一張（發票人張和丙，編號七九七二一二）          │
│    │  新臺幣一萬元支票正本一張（發票人黃靜宜，編號ＨＬＡ0000000）  │
│    │  新台幣二萬元支票正本一張（發票人黃靜宜，編號ＨＬＡ0000000）  │
│    │  新台幣二萬元支票正本一張（發票人黃靜宜，編號ＨＬＡ0000000）  │
│    │  黃靜宜身分證影本一張                                                │
│    │  新臺幣十五萬元本票正  本一張（發票人張和丙，編號七七九二六四）      │
│    │(三)新臺幣七萬五仟元本票正本一張（發票人莊志雄，編號二００三七五）      │
│    │  新臺幣十萬五百元本票正本一張（發票人張阿焜，編號二０九七九二）      │
│    │  新臺幣十五萬元本票正本一張（發票人廖子雄，編號七七九二六二）        │
│    │  新臺幣五萬元支票正  本一張（發票人廖子雄，編號ＳＡ0000000）  │
│    │  新臺幣五萬元支票正本一張（發票人廖子雄，編號ＳＡ0000000）    │
│    │  新臺幣五萬元支票正本一張（發票人廖子雄，編號ＳＡ0000000）    │
│    │  手寫之賴演星資料一張                                                │
│    │  新臺幣十萬五仟元本票正本一張（發票人賴演星，編號七八二０三五）      │
│    │  手寫之詹進喜資料一張                                                │
│    │  新臺幣六萬元本票正本一張（發票人詹進喜，編號七七九二七０）          │
│    │  新臺幣二十萬元支票正本一張（發票人李思叡，編號ＡＪ0000000）  │
│    │  新臺幣十五萬元支票正本一張（發票人李思叡，編號ＡＪ0000000）  │
│    │  新臺幣十五萬元支票正本一張（發票人李思叡，編號ＡＪ0000000）  │
│    │  臺中市票據交換所退票理由單三張                                      │
│    │(四)劉功臣名片一張                                                     │
│    │  新臺幣六萬元本票正本一張（發票人劉功臣等，編號七八二０四０）        │
│    │  呂新財手寫資料一張                                                  │
│    │  新臺幣四萬五仟元本票正本一張（發票人呂新財等，編號七七九二六七）    │
│    │  鄧燕忠手寫資料一張                                                  │
│    │  新臺幣十二萬元本票正本一張（發票人劉天雲，編號七七九二六五）        │
│    │  手寫之黃鈺婷資料一張                                                │
│    │  新臺幣十五萬元本票正本一張（發票人黃鈺婷，編號七八二０二六）        │
│    │  汽車買賣合約書正本一份                                              │
│    │  雙方協議證明書一份                                                  │
│    │  手寫之庚○○資料一張                                                │
│    │  新臺幣九萬元本票正本一張（發票人庚○○，編號七七九二六八）          │
│    │(五)新臺幣九萬元本票正本一張（發票人廖慶松，編號七八二０四九）          │
│    │  手寫之廖慶松資料一張                                                │
│    │  手寫之張弘駿資料一張                                                │
│    │  新臺幣三萬元本票正本一張（發票人張弘駿，編號七七九二五七）          │
│    │  張傳奇身分證影本一張                                                │
│    │  新臺幣一萬元支票正本一張（發票人張傳奇，編號ＨＬＡ0000000）  │
│    │  新臺幣二萬元支票正本一張（發票人張傳奇，編號ＨＬＡ0000000）  │
│    │  新臺幣二萬元本票正本一張（發票人張傳奇，編號ＨＬＡ0000000）  │
│    │  新臺幣五萬元本票正本一張（發票人張傳奇，編號二００三六五）          │
│    │  手寫之魏詩晉資料一張                                                │
│    │  新臺幣九萬元本票正本一張（發票人魏詩晉，編號七七九二六六）          │
│    │  新臺幣七萬五仟元本票正本一張（發票人鄭鴻寬，編號七八二０四八）      │
│    │  手寫之鄭鴻寬資料一張                     │
│    │  新臺幣三萬元支票正本一張（發票人詹木順，編號ＡＴＣ0000000）  │
│    │  臺中市票據交換所退票理由單一張                                      │
│    │(六)手寫之呂煥榮資料一張                                                │
│    │  新臺幣二萬元本票正本一張（發票人卓明信，編號二００三五九）          │
│    │  新臺幣七萬元本票正本一張（發票人卓明信，編號七八二００二）          │
│    │  新臺幣二萬本票正本一張（發票人卓明信，編號七九七二一０）            │
│    │  卓明信身分證正本一張                                                │
│    │  新臺幣十五萬元本票正本一張（發票人羅月雯，編號七七九二七一）        │
│    │  新臺幣十萬五仟元本票正本一張（發票人詹有業，編號二０九八八０）      │
│    │  新臺幣二十四萬元本票正本一張（發票人詹有業，編號七七九二五二）      │
│    │  新臺幣七萬五仟元本票正本一張（發票人詹有業，編號0000000）    │
│    │  新臺幣三萬元本票正本一張（發票人李堂宏，編號二００三六七）     │
│    │  李堂宏手寫資料一張                                                  │
│    │(七)手寫之邱秀春資料一張                                                │
│    │  新臺幣六十萬元本票正本一張（發票人邱秀春，編號二０九七七八）        │
│    │  手寫之潘敏惠資料一張                                                │
│    │  新臺幣七萬五仟元本票正本一張（發票人潘敏惠，編號七八二０三一）      │
│    │  手寫之李思叡資料一張                                                │
│    │  新臺幣二十萬元支票正本一張（發票人李思叡，編號ＪＣ0000000）  │
│    │  新臺幣二十萬元支票正本一張（發票人李思叡，編號ＪＣ0000000）  │
│    │  新臺幣一百萬元本票正本一張（發票人李思叡，編號四二七八四一）        │
│    │  李美澄名片一張                                                      │
│    │  新臺幣四十二萬元本票正本一張（發票人江淑娥，編號七八二０三０）      │
│    │  手寫之江淑娥資料一張                                                │
│    │  手寫之劉玥娥資料一張                                                │
│    │  新臺幣九萬元本票正本一張（發票人劉玥娥，編號七七九二五五）          │
│    │  新臺幣六萬元本票正本一張（發票人李田，編號七七九二六一）            │
│    │  新臺幣十五萬元本票正本一張（發票人甲○○，編號七九七二０七）        │
│    │  新臺幣十二萬元本票正本一張（發票人楊宏文，編號七九七二一一）        │
│    │  手寫之王祥圭、己○○資料各一張                                      │
│    │  新臺幣十五萬元本票正本一張（發票人劉醇堅，編號七七九二五一）        │
├──┼────────────────────────────────────┤
│十三│借款資料一冊，內含：                                                    │
│    │劉建堆、于贛江、廖子雄名片各一張                                      │
│    │手寫之劉醇堅、蔣明進、戴龍秋、詹木順、謝良旭、詹增興、張和丙、吳靚芳、│
│    │  胡國興、李田、詹永堂、黃靜宜、賴麗蘭、張建葵、游秀里、詹有業、徐志佳、│
│    │  張文明、張再宏、卓明信、蔡明章資料各一張                              │
│    │詹木順、謝良旭、劉建堆、蔡明章、張再宏、張誌元身分證影本各一張        │
│    │新臺幣二萬五仟元支票正本一張（發票人謝文局，編號ＴＦＡ0000000）│
│    │新臺幣二萬五仟元支票正本一張（發票人謝文局，編號ＴＦＡ0000000）│
│    │新臺幣五萬元本票正本一張（發票人謝文局，編號四九三三七八）            │
│    │手寫謝文局資料、謝文局身分證影本各一張                                │
└──┴────────────────────────────────────┘
                                                                    Ｉ
